【裁判字號】    89,交上易,79
【裁判日期】    890524
【裁判案由】    過失傷害等
【裁判全文】
臺灣高等法院高雄分院刑事判決    八十九年度交上易字第七九號
    上  訴  人  台灣高雄地方法院檢察署檢察官
    被      告  丁○○
右上訴人因被告過失傷害等案件，不服台灣高雄地方法院八十八年度交易字第七九二
號中華民國八十九年二月十一日第一審判決（起訴案號：台灣高雄地方法院檢察署八
十八年度偵字第二五一五七號），提起上訴，本院判決如左：
    主  文
上訴駁回。
    事  實
一、丁○○考領有普通小型車駕駛執照，本應注意汽車駕駛人飲酒後其吐氣所含酒精
    成份超過每公升０‧二五毫克以上者不得駕車，竟於民國八十八年十月十日二十
    時許，於飲酒後其吐氣所含酒精成分已達每公升０‧五六毫克而有醉意時，明知
    自己因服用酒類精神狀態已不能安全駕駛動力交通工具，仍貿然駕駛車號ＪＸ—
    六八二一號自用小客車，沿高雄縣彌陀鄉○○○路（原審誤載為鹽埕中路）由南
    往北方向行駛，於同日二十時二十五分許，途經該路與鹽埕中路（原審誤載為鹽
    港一路）口時，應注意行車速度，應依標誌，在市區道路，時速不得超過四十公
    里，及行經閃光黃燈之交岔路口，應減速接近（慢行），注意安全，小心通過，
    且依當時情形，限速四十公里，天候晴、夜間有照明、無缺陷、無障礙物，視距
    良好，又無不能注意之情形，竟疏於注意以時速六十至七十公里左右之速度超速
    行駛，疏未減速慢行，適丙○○駕駛車號Ｆ七—八七六九號自用小客車搭載其父
    乙○○沿鹽路埕中路（原審誤載鹽港一路）由東往西方向行駛，駛抵該有閃光紅
    燈之交岔路口，亦疏於注意行經閃光紅燈之交岔路口，應停車再開，先停止於交
    岔路口前，讓幹道車優先通行後認為安全時，方得續行，致丙○○之小客車左前
    車頭撞及丁○○小客車之右前車頭，乙○○因此受有左眉外側挫裂傷一點二×零
    點六公分之傷害。丁○○於肇事後，丙○○報警處理，丁○○經警檢測其吐氣後
    酒精成分達每公升零點五六毫克。
二、案經乙○○訴由高雄縣警察局岡山分局報告臺灣高雄地方法院檢察署檢察官偵查
    起訴。
    理  由
一、被告雖未於本院審理時到庭陳述，惟原審訊據被告丁○○對其於右揭時、地飲酒
    後吐氣所含酒精成分已達每公升０‧五六毫克而有醉意時，明知自己精神狀態已
    達不能為安全駕駛之程度，仍貿然駕車行駛，且超速行駛，及疏未減速慢行，致
    其所駕駛之自用小客車與告訴人乙○○之子丙○○所駕駛之小客車發生撞擊，告
    訴人因而受有前開傷害之事實，坦承不諱，核與告訴人指述之情節相符，此外，
    並有道路交通事故調查報告表、被告肇事後當場測量之吐氣所含酒精成分測試表
    影本及告訴人受傷診斷證明書各一份在卷可稽，事證明確，被告犯行，應堪認定
    。
二、按行車速度，應依標誌之規定，無標誌者，在市區道路時速不得超過四十公里；
    汽車駕駛人於飲酒後其吐氣所含酒精成分超過每公升零點二五毫克以上者不得駕
    車；行經閃光黃燈之交岔路口，應減速慢行，注意安全，小心通過，道路交通安
    全規則第九十三條第一項第一款、第一百十四條第二款、道路交通標誌標線號誌
    設置規則第二百十一條第一項第一款分別定有明文。經查，肇事路段為速限四十
    公里，當時天候晴、夜間有照明、柏油路面、平直良好、無缺陷、無障礙物，視
    距良好，有道路交通事故調查報告表所載之紀錄可憑，客觀上被告並無不能注意
    之情形。肇事地點鹽港一路為閃光黃燈，鹽埕中路為閃光紅燈，此為被告及告訴
    人之子丙○○所供認。被告自承以時速六十至七十公里左右之速度行駛，是被告
    顯有超速行駛及通過閃光黃燈之交岔路口，疏未注意減速慢行之事實。又被告於
    肇事後，經警測試其吐氣後所含酒精成分，已達每公升０‧五六毫克，此有酒精
    測試單一紙在卷可憑，且被告經警測試其生理協調平衡能力，單腳站立檢測法左
    右搖晃，未能通過檢測，顯已達不能安全駕駛之程度，亦有汽車駕駛人酒後生理
    協調平衡檢測記錄表一份在卷可憑，是被告顯已飲酒超過上開標準而不得駕駛車
    輛。綜上，被告超速行駛，復疏未減速慢行，致與告訴人之子丙○○所駕駛之小
    客車發生撞擊，使告訴人受傷，其有過失，已經明顯。雖告訴人之子丙○○駕駛
    小客車行經閃光紅燈之交岔路口，依道路交通標誌標線號誌設置規則第二百十一
    條第一項第一款規定，應停車再開，先停止於交岔路口前，讓幹道車優先通行後
    認為安全時，方得續行，丙○○駕駛之小客車則未讓幹線道之被告車輛優先通行
    後認為安全時，始續行，致肇本件禍端，亦與有過失，惟仍不能因此免除被告之
    過失責任。告訴人之受傷與被告之過失行為間有相當因果關係。被告過失傷害犯
    行，事證明確，堪以認定。
三、核被告因服用酒類不能安全駕駛動力交通工具而駕駛，係犯刑法第一百八十五條
    之三之服用酒類致不能安全駕駛動力交通工具而駕駛罪；其因過失傷害人，係犯
    刑法第二百八十四條第一項前段之過失傷害罪。所犯上開二罪，應予分論併罰。
    公訴意旨認被告所犯上開二罪間有方法結果之牽連關係，惟因被告所犯上開二罪
    ，係分別實施之二個獨立犯罪行為（一為故意行為，一為過失行為），且過失傷
    害罪，顯非出於被告酒醉駕車之犯意繼續，亦非當然結果，公訴意旨尚有誤會。
    被告酒醉駕車肇事因而致人受傷，依法應負刑事責任，所犯過失傷害罪部分，爰
    依道路交通管理處條例第八十六條第一項規定，加重其刑。
四、原審依道路交通管理處罰條例第八十六條第一項，刑法第一百八十五條之三、第
    二百八十四條第一項前段、第四十一條、第五十一條第五款，罰金罰鍰提高標準
    條例第一條前段、第二條，並審酌被告於飲酒後吐氣所含酒精成分高達每公升０
    ‧五六毫克之情況下仍貿然駕車行駛，無視他人生命、身體安全及政府法令之宣
    導，告訴人受傷之程度輕微，告訴人之子亦有過失等一切情狀，分別量處丁○○
    服用酒類不能安全駕駛動力交通工具而駕駛，處有期徒刑參月，如易科罰金，以
    參佰元折算壹日；又過失傷害人，處有期徒刑參月，如易科罰金，以參佰元折算
    壹日，裁判確定前犯數罪，依法定其應執行為有期徒刑伍月，如易科罰金，以參
    佰元折算壹日。認事用法尚無不合，量刑亦稱妥適，檢察官循告訴人乙○○具狀
    請求上訴，略以：「被告丁○○自事故發生後，均無和解之誠意；被告酒後駕車
    又超速，完全無視他人生命、身體安全及政府法令之宣導，原審僅量處有期徒刑
    五月，顯屬過輕。」等語，指摘原判決不當，並無可取，為無理由，應予駁回。
五、被告經合法傳喚，無甲當理由不到庭，爰不待其陳述逕行判決。
據上論斷，應依刑事訴訟法第三百六十八條、第三百七十一條，判決如主文。
本案經檢察官劉翼謀到庭執行職務。
中    華    民    國     八十九     年       五       月     二十四   日
                              臺灣高等法院高雄分院刑事第四庭
                                  審判長法官  莊  鎮
                                        法官  陳吉雄
                                        法官  陳啟造
右甲本證明與原本無異。
不得上訴。
                                      書記官  劉金萍
中    華    民    國     八十九年       五       月    二十六    日
本件論罪科刑法條：
刑法第一百八十五條之三
第一項之未遂犯罰之。
刑法第二百八十四條第一項前段
因過失傷害人者，處六月以下有期徒刑、拘役或五百元以下罰金。
                                                                        Ｄ


司法院資訊處製作；財團法人民間司法改革基金會備份。
